---
title: "Moneta"
author: "zagnyte"
date: "7 October 2016"
output: html_document
---

```{r setup, include=FALSE}
knitr::opts_chunk$set(echo = TRUE)
```

## MONETA

Tarkime metama moneta. Jeigu iskrenta herbas, tai laimite $12$ EUR. Jeigu skaicius, tai pralosiate $10$ EUR. Bus zaidziama $100$ kartu ir gauti rezultatai sumuojami. Kokia tikimybe jums tureti teigiama balansa po $100$ kartu? Koks balanso pasikliautinis $95%$ intervalas? Kaip atrodo balanso tankis?

1) Sugeneruojame sumu imti. 

```{r}
n=10^4
sumos <- replicate(n, sum(sample(c(12, -10), 100, replace = TRUE)))
```

2) Suskaiciuojame kiek po bandymo yra teigiamu balansu ir randame tikimybe tureti teigiama balansa.

```{r}
prob <-sum((sumos<0)==FALSE)/n
prob
```

3) Pasikliautinasis 95% intervalas:

```{r}
x=quantile(sumos, probs=c(0.025, 0.975))
x

```

4) Pasikliautinasis 95% intervalas:

```{r}
vidurkis=mean(sumos)
vidurkis
conf=qt(0.975,df=n-1)*sd(sumos)/sqrt(n)
conf
kaire= vidurkis-conf
kaire
desine= vidurkis+conf
desine
```

Balanso tankis:

```{r}
plot(density(sumos), col=2)
plot(quantile(sumos), col=2)
```

