---
title: "Uzduotis2"
author: "Agnė Zavackaitė"
date: "20 January 2017"
output: html_document
---

```{r setup, include=FALSE}
knitr::opts_chunk$set(echo = TRUE)
```

```{r}
library(ecodist)
```
## Uzduotis2

#####Tarkime X1 ir X2 yra nepriklausomi, X1∼N(3,2), X2∼N(−1,3) ir X=X1+X2

Raskite X teorinį skirstinį. Išbrėžkite tankio grafiką. Pastaba: labai naudinga savybė, kad dviejų natūraliųjų dydžių suma taip pat yra natūralusis dydis.

savybė: X ~ N(3+(-1), 2+3)
        X ~ N(2, 5)

```{r}
a <- seq(-20, 20, 0.5)
plot(a, dnorm(a, 2, 3.6))

```

Sugeneruokite X imtį (N=10000) pagal pateiktą X apibrėžimą.

```{r}
n=10000
x1 = rnorm(n, 3, 2)
x2 = rnorm(n, -1, 3)
cor(x1, x2)
##cor=0
##x1x2 = corgen(n, cor, epsilon = 0.1)
##x2 = x1x2$y
x = x1+x2
```

Palyginkite sugeneruotą XX empirinį skirstinį su teorinį skirstiniu.
Palyginimui pateikite tankių grafikus ir skirstinių charakteristikas (vidurkį, medianą ir standartinį nuokrypį).

```{r}
plot(a, dnorm(a, 2, 3.6), ylab="daznis", xlab="a/x", type= "l")
lines(density(x), col=2)
legend(-20, 0.09, c("Teorinis skirstinys", "Empirinis skirstinys"), lty=c(1,1) ,col=c("black", "red"), text.width=12)

mean(x)
median(x)
sd(x)
```

Raskite teorinę įvykio |X|>2|X|>2 tikimybę (konkreti neatsitikinė konstanta).

```{r}
pnorm(2, mean=2, sd=3.6, lower.tail=FALSE) 

```

Įvertinkite įvykio |X|>2|X|>2 tikimybę naudojantis Monte-Carlo metodu.

```{r}
plot(table((cumsum(x)/1:n)>2)[1], type="l", xlab="n", ylab = "S / n", main="Vidurkio artėjimas į teorinį")
abline(h=0.5, col=2)






```