---
title: "Kauliukai"
author: "zagnyte"
date: "7 October 2016"
output: html_document
---

```{r setup, include=FALSE}
knitr::opts_chunk$set(echo = TRUE)
```

## KAULIUKAI

Du zaidejai zaidzia toki zaidima. Pirmasis zaidejas meta tris kauliukus ir fikuoja iskritusiu tasku suma. Antrasis zaidejas ridena du kauliukus ir skiaciuoja iskrituiu tasku suma. Laimi tas zaidejas, kurio tasku suma yra didesne. Jeigu tasku sumos yra lygios, tai, tai ekspermentas kartojamas is naujo (ir taip kartojama tol, kol galiausiai nustatomas laimetojas). Kokia tikimybe laimeti pirmajam zaidejui?

Sugeneruojame dvi imtis:

```{r}
n=10^4
s1 <- replicate(n, sum(sample(1:6, 3, replace=TRUE)))
s2 <- replicate(n, sum(sample(1:6, 2, replace=TRUE)))

```

Kokia tikimybe laimeti pirmajam zaidejui?
Suskaiciuojame eksperimento metu uzfiksuotus pirmojo zaidejo laimejimus.
ismetame atvejus kai zaideju taskai buvo lygus.
randame tikimybe, kad laimes pirmasis zaidejas.

```{r}
s1.laimi= sum((s1>s2)==TRUE)
ismetami= sum((s1==s2)==TRUE)
prob <- s1.laimi/(n-ismetami)
prob
```

