---
title: "task 10"
author: "zagnyte"
date: "21 October 2016"
output: html_document
---

```{r setup, include=FALSE}
knitr::opts_chunk$set(echo = TRUE)
```

## task 10

## a) dalis

**Tegul $x_1, ..., X_{100} \sim N(1, 2)$. Susigeneruokite tokia imti ir patikrinkite nuline hipoteze, kad H_0: $\mu=1$, su alternatyva, kad $\mu\neq 1$. Tam rekalinga funkcija t.test. Detaliai paaiskinkite ka reiskia funkcijos isvestyje pateikti skaiciai.**

Sugeneruojame imti X ir paleidziame Stjudento testa, kuris tikrina vidurkio lygybe 1 (mu=1) su alternatyva (mu!=1). Hipoteze tikriname su reiksmingumo lygmeniu 0.05. H_0 yra atmetama, kai p-value < 0.05. Siuo atveju nulines hipotezes neatmetame, nes p-value=0.1218 > 0.05.

```{r}
set.seed(1234)
X <- rnorm(100, mean = 1, sd = 2)
t.test(X, alternative = "two.sided", mu = 1)
```

Funkcijos isvestyje pateikti skaiciai:

(duomenys)
**data:  X** 

(Stjudento testas t=((imties vidurkis)-(teorinis vidurkis))/((imties standartinis nuokrypis)/(kvadratine saknis is imties elementu skaiciaus))
**t = -1.5607**

(degree of freedom (laisves laipsnis) = n-1, kur n yra imties dydis)
**df = 99**

(p-reiksme, jei p-reiksme <0.05 nuline hipoteze atmetame)
**p-value = 0.1218**

(alternatyvi hipoteze: vidurkis nera lygus 1)
**alternative hypothesis: true mean is not equal to 1** 

(95% pasikliautinasis intervalas. Intervalas, kuriame, tikėtina, yra matuojamo dydžio parametras (pvz., aritmetinis vidurkis). Nuline hipoteze nera atmetama, jei i intervala patenka reiksme (mu=1)).
**95 percent confidence interval: 0.2878849 1.0850681** 

(vertiname x vidurki, kuris siai imciai yra 0.6864765) 
**sample estimates: mean of x 0.6864765**
 
## b) dalis

**Kartokite a) dalies generavima daug kartu (pvz.10^4) ir suskaiciuokite kiek atveju buvo atmesta nuline hipoteze? Isreiskite si skaiciu procentais. Kokia isvada galite padaryti?**

n kartu generuojame imti X ir n kartu testuojame. mums reikalinga p-value reisme, kuri yra trecioje eiluteje. testas= eilute sudaryta is n p-value reiksmiu. A= suskaiciuojame kiek p-value reiksmiu yra <0.05. taip suzinome kiek kartu buvo atmesta nuline hipoteze.

```{r}
n=10^4
testas=replicate(n, t.test(rnorm(100, 1, 2), alternative = "two.sided", mu = 1))[3,]
A=sum(testas<0.05)
A

library(scales)
percent(A/n)
```

reiksmingumo lygmuo tikrinant hipoteze alfa=0.05. reiksmingumo lygmuo yra tikimybe padaryti pirmos rusies klaida (atmesti nuline hipoteze kai ji yra teisinga). Matome, kad ~5% ir buvo atmesta.