---
title: "Task6"
author: "zagnyte"
date: "29 September 2016"
output: html_document
---

```{r setup, include=FALSE}
knitr::opts_chunk$set(echo = TRUE)
```

## Swirl uzduociu atsakymu analize

Nuskaitome duomenu lentele ir sutikriname duomenu tipus:

```{r echo=TRUE}
library(knitr)

```

```{r include=TRUE}
x=read.csv('data.csv', stringsAsFactors=FALSE)
```

```{r echo=TRUE}
sapply(x, class)
```

kadangi sestas ir tryliktas stulpeliai nuskaitomi ne kaip datos, keiciame ju tipa:

```{r include=TRUE}
x$datetime <- as.POSIXlt(x$datetime,"%Y-%m-%d %H:%M:%S", tz="GMT")
x$sysTime <- as.POSIXlt(x$sysTime,"%Y-%m-%d %H:%M:%S", tz="GMT")
```

## Duommenu lenteles isrusiavimas

Perziurime uzduotis dariusius vartotojus ir kiek klausimu kiekvienas ju atliko:

```{r echo=TRUE}
table(x$user)
```

Pastebime, kad yra vartotoju sukelusiu itarima. Matome, kad "1vbutkus", "aaa", "testas" nera studentai. Taip pat pastebime studente "Juste", kuri naudojo skirtingus vardus (Juste, juste, j, ju). Justes duomenis paliekame, testavimo duomenis istriname:

```{r echo=TRUE}
c=x$user %in% c("1vbutkus", "aaa", "testas")
m=x[!c,]
```

Pastebime vartotojus (Juste, Gytis, Rokas), kurie pasirasineju skirtingais naudotojo vardais. Suvienodiname vardus:

```{r}
m$user[m$user=="gyse"] <- "gyse3054"
m$user[m$user=="rokasalek"] <- "rokasaleks"
m$user[m$user=="Juste" | m$user=="ju" | m$user=="j"] <- "juste"
table(m$user)
```
Patikriname duomenis del dubliavimosi ir isimame besidubliuojancius duomenis. Atlike pasikartojanciu duomenu naikinima dar karta patikriname ar duomenys nebesidubliuoja:

```{r echo=TRUE}
a=data.frame(m$user, m$lesson_name, m$attempt, m$question_number, m$correct, m$skipped)
table(duplicated(a))
m=m[!duplicated(a),]

a=data.frame(m$user, m$lesson_name, m$attempt, m$question_number, m$correct, m$skipped)
table(duplicated(a))
```

## Pilnai atlike swirl uzduotis

Studentas yra pilnai atlikes visas swirl uzduotis, jei pilnai atliktos visos 16 uzduociu nepraleidziant jokiu klausimu.
Pirmiausia identifikuosime studentus, kurie praleido nors vena klausima ir matome kiek kuris klausimu praleido:

```{r echo=TRUE}
table(m[m$skipped==TRUE,7])
```

Isvalome duomenu lentele nuo nors viena klausima praleidusiu studentu:

```{r echo=TRUE}
c=m$user %in% c("Dariukxas", "Domante Bulovaite", "Greta", "gretajes", "gyse3054", "juste", "Karolina", "kestous", "ogadova", "ojautakaite",  "Raigardas", "rokasaleks", "SandraKozlovskaja", "simonalevickaite", "sindeivydas")
table(m[!(c),7])
```

Is karto galime atmesti:Danielius, Dominykas. Pagal atsakytu klausimu skaiciu matosi, kad visos uzduotis nera atliktos.
Sudarome duomenu lentele is likusiu paieskoje studentu (aipe00, edba2903, emru3000, MildaPie, simona333, zagnyte378)

```{r echo=TRUE}
c=m$user %in% c("aipe00", "edba2903", "emru3000", "MildaPie", "simona1234", "zagnyte" )
n=m[c,]

```

Sudarome lentele is vardu ir pamoku ir isimame besidubliuojancius duomenis, tad kad veliau galetume patikrinti ar visas pamokas atliko paieskoje like studentai.

```{r echo=TRUE}
 d=data.frame(n$user, n$lesson_name)
 d2=d[!duplicated(d), ]
```

Patikriname ar visi paieskoje like studentai padare po 16 pamoku:

```{r echo=TRUE}
    table(d2[,1])
```

Gauname, kad pilnai uzduotis atliko sie studentai:  aipe00, emru3000, simona1234, zagnyte

## Ne pilnai atlike swirl uzduotis

Sudarome studentu lentele, kurie nera padare visu uzduociu arba praleido nors viena klausima.

```{r echo=TRUE}
sk=m[!(m$user=="aipe00" | m$user=="emru3000" | m$user=="simona1234" | m$user=="zagnyte"),]
```

Patikriname kiek kuris studentas atliko pamoku:

```{r echo=TRUE}
sk1=data.frame(sk$user, sk$lesson_name)
sk2=sk1[!duplicated(sk1), ]
table(sk2[,1])
```

Patikriname kiek kuris studentas praleido klausimu:

```{r echo=TRUE}
table(sk[sk$skipped==TRUE,7])
```

## Laikai

Sudarome visu studentu duomenu lentele is triju stulpeliu (user, takeTime, lesson_name), isimame besidubliuojancius duomenis ir isrusiuojame duomenis pagal pamokos pavadinima. Taip gauname lentele, kurioje atsispindi vartotojo vardas, studento deklaruotas uzduoties atlikimo laikas ir uzduoties pavadinimas.

```{r echo=TRUE}
t1=data.frame(m$user, m$takeTime, m$lesson_name)
t2=t1[!duplicated(t1),]
t3=t2[order(t2$m.lesson_name),]
kable(t3[1:15,], caption="Lenteleleje pateikti pirmi 15 duomenu")
```

Kiek vidutiniskai laiko uztrunka atlikti kiekviena pamoka?

```{r echo=TRUE}
pamoka=unique(t3$m.lesson_name)
  laikas= c(mean(t3[t3$m.lesson_name=="Base Graphics",2]), mean(t3[t3$m.lesson_name=="Basic Building Blocks",2]), mean(t3[t3$m.lesson_name=="Dates and Times",2]), mean(t3[t3$m.lesson_name=="Dummy Lesson",2]), mean(t3[t3$m.lesson_name=="Functions",2]), mean(t3[t3$m.lesson_name=="lapply and sapply",2]), mean(t3[t3$m.lesson_name=="Logic",2]), mean(t3[t3$m.lesson_name=="Looking at Data",2]), mean(t3[t3$m.lesson_name=="Matrices and Data Frames",2]), mean(t3[t3$m.lesson_name=="Missing Values",2]), mean(t3[t3$m.lesson_name=="Sequences of Numbers",2]), mean(t3[t3$m.lesson_name=="Simulation",2]), mean(t3[t3$m.lesson_name=="Subsetting Vectors",2]), mean(t3[t3$m.lesson_name=="vapply and tapply",2]), mean(t3[t3$m.lesson_name=="Vectors",2]), mean(t3[t3$m.lesson_name=="Workspace and Files",2]))

```
```{r echo=TRUE}
l=data.frame(pamoka, laikas)
kable(l)
```

Kuriai pamokai atlikti reikejo daugiausia laiko?

```{r echo=TRUE}
l$pamoka[which.max(l$laikas)]
```

Kuriai pamokai atlikti reikejo maziausiai laiko?

```{r echo=TRUE}
l$pamoka[which.min(l$laikas)]
```

Kurios uzduotys sunkiausios?

pagal praleistus klausimus:

```{r echo=TRUE}
s= table(m$lesson_name, m$skipped)
which.max(s[,2])
```

pagal klaidingu bandymu skaiciu:

```{r echo=TRUE}
b= table(m$lesson_name, m$correct)
which.max(b[,1])
```

## Ar galima pasitiketi zmoniu deklaruojamu laiku?

Siam klausimui tirsiu konkreciai savo duomenis.
1. Identifikuojame savo duomenu eilutes:
2. Sudarome lentele pavadinimu "mano", kurios pirmame stulpelyje bus mano deklaruotas laikas, antrame stulpelyje pamokos pavadinimas, treciame stulpelyje sistemos laikas.

```{r echo=TRUE }
ind=m$user=="zagnyte"
mano=m[ind, c(3, 9, 13)]
```

Tam, kad suskaiciuociau kiek laiko buvo atlikinejama kiekviena uzduotis paleidziu cikla, kuris is paskutinio klausimo atsakymo laiko atima pirmutinio uzduoties klausimo atsakymo laika ir gautas reiksmes is kart surasineja i vektoriu w.
Veikimo principas: paimame pirmalenteles eilute ir lyginame su sekancia eilute tol, kol nebesutampa pamokos pavadinimas. kai pamokos pavadinimai nesutampa randame datu skirtuma tarp pirmo klausimo atsakymo laiko ir paskutinio tos pamokos klausimo atsakymo laiko. ir taip su kiekviena pamoka.

```{r echo=TRUE}
    x=1
    y=2
    w=NULL
    w1=0
    while(y<379){
      if((mano[x,2]==mano[y,2]) & (y!=378)){
        y=y+1}
      else {
        w1=as.numeric(difftime(mano[y-1,3], mano[x,3], units="min"))
        w=c(w, w1)            
        x=y
        y=y+1
        print(w1)}
      }
```

Sudarome lentele, kurioje be kartojimusi bus surasytos pamokos ir vartotojo deklaruoti laikai.

```{r echo=TRUE}
 z=data.frame(mano$takeTime, mano$lesson_name)
 z2=z[!duplicated(z),]
```


Sudarome lentele, kuri leis palyginti deklaruota laika su sistemos laiku.

```{r echo=TRUE}
library(knitr)
pamoka=z2[,2]
mano_laikas=z2[,1]
sistemos_laikas=w
z=data.frame(pamoka, mano_laikas, sistemos_laikas)
kable(z, caption= "Laiku palyginimas")
```

Pagal duomenu skirtumus galime daryti isvada, kad negalima visiskai pasikliauti studentu deklaruojamu laiku, taciau darant uzduotis atsiranda ivairiu trukdziu del kuriu studentas kuri laika buna nutraukes darba, tas laikas neturetu buti iskaiciuojamas i uzduoties atlikimo laika, o sistema skaiciuoja bendra laika.

